臺灣新北地方法院刑事附帶民事判決
110年度附民字第594號
原      告  劉鴻昌

被      告  李柏融
            嘉誠國際企業有限公司


上  一  人
法定代理人  許榮陽
上列被告因偽造文書等案件（本院110年度訴字第823號），經原
告提起附帶民事訴訟，本院判決如下：
    主  文
原告之訴及假執行之聲請均駁回。
    事  實
一、原告方面之聲請及陳述，詳附件刑事附帶民事訴訟起訴狀。
二、被告未為任何聲明或陳述，亦未提出任何書狀。
    理  由
一、按刑事訴訟諭知無罪、免訴或不受理之判決者，對於附帶民
    事訴訟部分，應以判決駁回原告之訴，刑事訴訟法第503條
    第1項前段定有明文。次按因犯罪而受損害之人，於刑事訴
    訟程序，得附帶提起民事訴訟，對於被告及依民法負損害賠
    償責任之人，請求回復其損害，刑事訴訟法第487條第1項定
    有明文。所謂「依民法負賠償責任之人」，係指該刑事案件
    中依民法規定應負賠償責任之人而言，故刑事附帶民事訴訟
    之原告所主張之共同加害人，必以在刑事訴訟程序中經認定
    係共同侵權行為之人，始得謂為依民法負賠償責任之人，否
    則對之提起是項附帶民事訴訟，即難謂合法（最高法院108
    年度台附字第5號、109年度台附字第10號判決意旨參照）。
二、經查，依刑事附帶民事訴訟起訴狀所載原告起訴被告嘉誠國
    際企業有限公司之內容，以及被告李柏融為該公司受僱人等
    情以觀，原告係依民法第188條第1項請求被告李柏融於案發
    時任職之嘉誠國際企業有限公司負連帶負損害賠償責任。惟
    查，被告李柏融被訴偽造文書等案件，業經本院以110年度
    訴字第823號判決諭知被告李柏融無罪，揆諸前揭說明，本
    件原告起訴被告李柏融部分，自應予以駁回。又被告李柏融
    行為時雖係於被告嘉誠國際企業有限公司之員工，然本件無
    從認定被告嘉誠國際企業有限公司為本件刑事案件中依民法
    第188條規定應連帶負賠償責任之人，自不得對之提起附帶
    民事訴訟。
三、從而，原告對被告李柏融提起本件刑事附帶民事訴訟部分，
    因本院諭知被告李柏融無罪，故應駁回原告之訴；又原告對
    被告嘉誠國際企業有限公司提起本件刑事附帶民事訴訟部分
    ，則非合法，亦應駁回原告之訴。又原告之訴均經駁回，其
    假執行之聲請亦失所附麗，應併予駁回。
據上論結，應依刑事訴訟法第502條第1項、第503條第1項前段，
判決如主文。
中　　華　　民　　國　　111 　年　　11　　月　　3 　　日
                  刑事第五庭　　審判長法　官  胡堅勤　　
                  　　　　　　　　　　法　官  賴昱志
                  　　　　　　　　　　法　官  王筱維
上列正本證明與原本無異。
如不服本判決，應於判決送達後20日內敘明上訴理由，向本院提
出上訴狀 (應附繕本) ，上訴於臺灣高等法院。其未敘述上訴理
由者，應於上訴期間屆滿後20日內向本院補提理由書「切勿逕送
上級法院」。
                                      書記官  陳昱淇
中　　華　　民　　國　　111 　年　　11　　月　　8 　　日